【裁判字號】    99,抗,789
【裁判日期】    990531
【裁判案由】    聲明異議
【裁判全文】
臺灣高等法院民事裁定                   99年度抗字第789號
    抗  告  人  甲○○
                乙○○
抗告人因與相對人國泰人壽保險股份有限公司間支付命令事件，
對於臺灣臺北地方法院中華民國99年4月23日所為99年度店事聲
字第3號裁定提起抗告，本院裁定如下：
    主      文
抗告駁回。
抗告程序費用由抗告人連帶負擔。
    理      由
一、相對人向原法院聲請核發支付命令，經原法院於99年1 月28
    日核發99年度司促字第2105號支付命令，並於99年2月5日寄
    存送達，於同年2 月15日發生送達效力，抗告人之聲明異議
    狀至同年3 月10日上午始送達原法院，已逾20日法定不變期
    間，原法院司法事務官因而駁回異議。雖經抗告人再為異議
    ，再經原法院於99年4月23日裁定駁回等情。
二、抗告意旨略以：本件實際債務人為抗告人甲○○之母訴外人
    高許秀琴（已於87年5月間死亡）， 房屋也是高許秀琴借名
    登記於抗告人甲○○名下，該房屋亦於94年間拍賣，利息與
    違約金過高，現在收入無法負擔。以往送達地址為台北市○
    ○○路○段9號， 此次竟改為同上段10巷3號2樓，2月適逢過
    年因而至2月21日上班後才拿到送達文件，則抗告人於3月10
    日提出異議，未逾20日異議期間云云。
三、按送達不能依民事訴訟法第136條、第137條規定，將應送達
    之文書交付予應受送達人或有辨別事理能力之同居人、受僱
    人者，得將文書寄存送達地之自治或警察機關，並作送達通
    知書兩份，一份黏貼於應受送達人住居所、事務所、營業所
    或其就業處所門首，另一份置於該送達處所信箱或其他適當
    位置，以為送達，寄存送達自寄存之日起經10日發生效力，
    分別為民事訴訟法第138條第1項、第2項所明定。
四、經查：
  (一)本件抗告人甲○○之住所設於台北市○○○路 ○段10巷3號2
    樓，抗告人乙○○之住所設於台北市○○○路○段9號，此有
    戶役政個人基本資料可按（本院卷第7-8頁）， 則原法院經
    郵務機關將支付命令正本送達上開2址， 並將文書寄存於上
    開2 址之共同警察機關臺北市政府警察局大安分局和平東路
    派出所，且作送達通知書兩份，1份黏貼於上開2址門首，另
    1份置於信箱或其他適當位置，以為送達， 有送達證書可稽
    （原審支付命令卷第27-28頁），核與民事訴訟第138條規定
    相符。抗告人尚指摘：以往送達地址為台北市○○○路○段9
    號，此次竟改為同上段10巷3號2樓云云，容有誤解。
  (二)又依民事訴訟法第138 條規定之寄存送達，係以將文書寄存
    送達地之自治或警察機關，並作送達通知書，黏貼於應受送
    達人住居所、事務所或營業所門首時，為送達之時，應受送
    達人究於何時前往領取應受送達之文書，或並未前往領取，
    於送達之效力均無影響，最高法院89年度台聲字第13號裁定
    可參。且同條第2 項已明定：「寄存送達，自寄存之日起經
    10日發生效力」，既經法律明定送達生效時間，抗告人究於
    何時領取支付命令正本不生任何影響。本件支付命令業經原
    法院於99年2月5日以寄存送達方式送達於抗告人之上開戶籍
    址，則依上開規定，送達經10 日即99年2月15日生效。再債
    務人得對於支付命令得於20日不變期間內提出異議，是抗告
    人之異議期間應自翌日即99年2月16日起算20 日，本應至同
    年3月7日屆滿，因該日為星期日，順延至99年3月8日，然抗
    告人之異議狀至99 年3月10日上午始送達原法院，有聲明異
    議狀收狀章可稽（原法院支付命令卷第30頁），顯逾異議期
    間。至於抗告人所指：渠等並非債務人，房屋已拍賣，利息
    及違約金過高等語，核係對本案實體法律關係有所爭執，非
    本件支付命令督促程序所能審究，併予敘明。
五、綜上所述，抗告人對本件支付命令之聲明異議已逾法定不變
    期間，原法院司法事務官因而裁定駁回，再經原法院法官駁
    回異議，並無不合，抗告人仍執陳詞提起抗告，為無理由，
    應予駁回。
六、據上論結：本件抗告為無理由，依民事訴訟法第495條之1第
    1項、第449條第1項、第95條、第85條第2項，裁定如主文。
中    華    民    國    99    年    5    月     31    日
                  民事第一庭
                      審判長法  官  張耀彩
                            法  官  盧彥如
                            法  官  林金吾
正本係照原本作成。
本裁定除以適用法規顯有錯誤為理由，不得再抗告。如提起再抗
告，應於收受送達後10日內委任律師為訴訟代理人向本院提出抗
告狀。並繳納再抗告費新台幣１千元。
中    華    民    國    99    年    6     月    1     日
                            書記官  張淑芳

司法院資訊處製作；財團法人民間司法改革基金會備份。
